【裁判字號】    89,易,48
【裁判日期】    890322
【裁判案由】    傷害
【裁判全文】
臺灣臺東地方法院刑事判決                            八十九年度易字第四八號
    公  訴  人  臺灣台東地方法院檢察署檢察官
    被      告  己○○
                乙○○
                甲○○
右列被告因傷害案件，經檢察官提起公訴 (八十八年度偵字第二六六七號)，本院判
決如左：
    主  文
己○○、乙○○、甲○○共同傷害人之身體，各處罰金仟元，如易服勞役，均以
佰元折算壹日。
    事  實
一、己○○在台東縣太麻里鄉多良村十五鄰大溪七十一號經營東沙灣卡拉ＯＫ，於民
    國八十八年二月十四日下午三時四十分許，因不滿丁○○酒後出手傷害其店內之
    服務生戊○○（丁○○所涉傷害部分犯行，另由檢察官簽併本院審理），竟夥同
    周威成、甲○○共同基於傷害之犯意，分持木棍毆打丁○○及與丁○○同行之庚○○，致丁○○受有頭頂部裂傷十字型五公分，庚○○受有右胸璧挫傷二十╳五
    公分，左眼上眼臉擦傷之傷害。
二、案經丁○○、丙○○、庚○○訴由台東縣大武分局報告台灣台東地方法院檢察署
    檢察官偵查起訴。
    理  由
一、訊之被告己○○、乙○○、甲○○矢口否認有傷害之犯行，被告己○○辯稱：是
    丁○○與鄰桌之顧客起衝突，他並未出手毆打或找人毆打，被告乙○○、甲○○
    均辯稱：他雖目睹丁○○與店內小姐起衝突的過程，但店內發生互毆事件時，並
    未在場等語。惟查：
  (一)前述傷害事實，業據告訴人丁○○、庚○○二人於警訊中指訴明確，核與證人黃
    勳業於警訊中證述之情節相符。此外，並有診斷證明書二紙可以佐證。
  (二)再被告己○○於其店內服務生戊○○將其遭丁○○毆打及潑酒的事情告知後，隨
    即進入丁○○之包廂內，嗣丁○○立刻衝出包廂至店外攜回一支鐵棍準備報復並
    波及在包廂外之客人黃勳業，黃勳業遭毆打後感到莫明奇妙，但立即與其友人王
    光琦、李勇志等人將丁○○制服在地等情，亦分別據證人戊○○及黃勳業於警訊
    中證述屬實。則從被告己○○進入包廂，丁○○就衝出包廂外攜帶鐵棍欲加報復
    之舉動，以常理言，其確曾遭被告己○○等人毆打之事實，應可認定。另從證人
    黃勳業意外遭波及毆打後，才聯合其友人制服丁○○的情狀，亦可證明被告己○○所稱係丁○○等人與鄰桌之客人發生衝突與其無關之說詞，不足採信。
  (三)另被告甲○○、乙○○於事發時仍在店內之事實，亦據戊○○於警訊中證述屬實
    ，其辯稱案發不在場，顯係卸責之詞。
  (四)綜上所述，被告三人共同傷害之犯行，依前述事證已臻明確，被告三人犯行，均
    堪以認定，均應依法論科。
二、被告三人所犯的罪名為：刑法第二百七十七條第一項之傷害罪，被告三人就傷害
    丁○○等人之行為，互有犯意聯絡及行為分擔，為共同正犯。被告三人一傷害行
    為同時造成丁○○、庚○○之傷害，係一行為觸犯數罪名，屬想像競合，應從一
    重處斷。爰審酌被告犯罪之動機、目的、手段，犯罪時所受之刺激及其品性、生
    活狀況、智識程度、犯罪所生之損害，及犯罪後態度等一切情狀，量處如主文所
    示之刑，並分別諭知易服勞役之折算標準，以示懲儆。
三、公訴意旨另以：被告三人於前述時、地之行為，同時造成與丁○○同行丙○○之
    傷害，但依卷存證據，僅有丙○○於警訊中之指訴，且無任何其他補強證據（如
    診斷證明書）足以佐證其遭傷害之指訴確為真實。此外，復查無其他積極之證據
    足資認定被告三人有此部分傷害之犯行，原應為無罪之諭知，但公訴意旨認此部
    分與前開有罪部分有想像競合犯之裁判上一罪關係，爰不另為無罪之諭知，附此
    敘明。
據上論斷，應依刑事訴訟法第二百九十九條第一項前段、刑法第二百七十七條第一項
、第二十八條、第五十五條、第四十二條第二項，罰金罰鍰提高標準條例第一條前段
、第二條，判決如主文。
本案經檢察官張添興到庭執行職務
中    華    民    國      八十九      年      三      月      二十二    日
                                  臺灣臺東地方法院刑事庭
                                          法  官 黃堯讚
右正本證明與原本無異。
如不服本判決，應於判決送達後十日內，向本院提出上訴狀。（須附繕本）
「切勿逕送上級法院」
                                          書記官 潘正苓
中    華    民    國      八十九      年      三      月      二十七    日
附記
刑法第二百七十七條第一項
傷害人之身體或健康者，處三年以下有期徒刑，拘役或一千元以下罰金。


司法院資訊處製作；財團法人民間司法改革基金會備份。
